臺灣高等法院臺中分院刑事判決　　　　100年度上易字第991號
上　訴　人　臺灣彰化地方法院檢察署檢察官
上　訴　人
即　被　告　林宗豪
上列上訴人因被告傷害案件，不服臺灣彰化地方法院100年度易
字第322號中華民國100年6月10日第一審判決（起訴案號：臺灣
彰化地方法院檢察署100年度偵字第373號，移送併辦案號：100
年度偵字4036號），提起上訴，本院判決如下：
    主    文
上訴駁回。
林宗豪緩刑貳年。
    犯罪事實及理由
一、上訴人即被告林宗豪（下稱被告）雖於上訴本院後仍否認犯
    行；上訴人即檢察官則據告訴人之請求認原審判決對被告量
    刑過輕而提起上訴。惟本案經本院審理結果，認第一審判決
    認事用法及量刑均無不當，應予維持，並引用第一審判決書
    記載之事實、證據及理由（如附件）。
二、查被告前未曾因故意犯罪受有期徒刑以上刑之宣告，有臺灣
    高等法院被告前案紀錄表附卷可稽，其因一時短於思慮，致
    觸犯本案犯行，於原審判決後，業與告訴人呂信煉達成和解
    ，有和解書影本1紙在卷可稽（見本院卷第6頁），並已履行
    和解條件之給付（見本院卷第37頁之致告訴人呂信煉電話紀
    錄），被告經此刑之教訓，當知所警惕，而無再犯之虞，本
    院認前開對其宣告之刑，以暫不執行為適當，爰併宣告緩刑
    2年，以啟自新。
據上論斷，應依刑事訴訟法第373條、第368條，刑法第74條第1
項第1款，判決如主文。
本案經檢察官謝岳錦到庭執行職務。
中    華    民    國   100    年    8     月    30    日
            刑事第五庭  審判長法  官  趙  春  碧
                              法  官  林  宜  民
                              法  官  賴  恭  利
上列正本證明與原本無異。
不得上訴。
                              書記官  林  育  萱
中    華    民    國   100    年    8     月    30    日
■第一審判決書
臺灣彰化地方法院刑事判決              100年度易字第322號
公  訴  人  臺灣彰化地方法院檢察署檢察官
被      告  林宗豪  男  50歲（民國○○年○○月○○日生）
                    身分證統一編號：Ｚ000000000號
                    住彰化縣彰化市○○街66巷32號
依列被告因傷害案，經檢察官聲請簡易判決處刑（100年度偵字3
73號）及移送併辦（100年度偵字4036號），本院認不宜依簡易
判決處刑，改依通常程序審理，判決如下：
    主  文
林宗豪共同犯傷害罪，處拘役參拾日，如易科罰金，以新臺幣壹
仟元折算壹日。
    犯罪事實
一、林宗豪與林美蘭（林美蘭所涉犯行，業經本院100年度簡字5
    48號判處拘役59日，上訴後由本院以100年度簡上字86號審
    理中）為姐弟，因土地仲介問題，與呂信煉有所爭執而生嫌
    隙，二人遂基於傷害及強制之犯意聯絡，由林宗豪於民國99
    年4月15日上午8時10分許，駕車載林美蘭至呂信煉位於彰化
    市○○路7號住處，欲找呂信煉理論，其二人本可預見暴力
    拉扯推碰呂信煉，將可能使呂信煉身體受傷，竟共同基於即
    使發生傷害結果，亦不違反其等本意之不確定傷害故意，於
    同日8時12分許見到呂信煉時，即先由林美蘭對呂信煉動手
    拉扯，繼由林宗豪偶而對呂信煉施以拉扯推碰，及站在呂信
    煉旁邊阻止呂信煉離開，復由林美蘭持續拉扯呂信煉，而以
    上開強暴方式，共同妨害呂信煉自由離去之權利，時間長達
    約6分鐘。因而致呂信煉受有頸部、胸部、背部及雙上肢多
    處挫擦傷及抓傷之傷害；嗣警方據報後，於同日8時18分許
    到場，林宗豪及林美蘭始停止上開動作。
二、案經呂信煉訴由彰化縣警察局彰化分局報告臺灣彰化地方法
    院檢察署檢察官偵查起訴及移送併辦。
    理  由
一、本判決所引用之供述及非供述證據，經本院依法踐行調查證
    據程序，當事人復不爭執各該證據之證據能力，且亦查無依
    法應排除其證據能力之情形，是後述所引用證據之證據能力
    均無疑義，先予敘明。
二、訊之被告林宗豪於本院審理時，固坦承上開拉扯致告訴人呂
    信煉成傷之情，惟對於有無妨害告訴人呂信煉離去，則未置
    可否，辯稱「伊承認犯罪，但整個動作都是拉扯造成的傷，
    並非出拳毆擊告訴人所致，當時事出突然，不知道林美蘭與
    告訴人爭執的如此厲害，伊有出手拉扯告訴人，至於告訴人
    有無因此無法離開，由法院判斷」等語。經查，告訴人呂信
    煉經本院二度合法傳喚，均不到庭，惟告訴人如何遭妨害自
    由之情，業據告訴人具狀約略向檢察官陳述（100年度他字9
    12號卷卷第3頁），且告訴人如何受傷之大概情形，已據告
    訴人於警詢及檢察官偵查中約略說明。而本案係因告訴人與
    被告間就土地仲介有爭執始發生之情，亦據證人林美蘭於本
    院陳明。次查，99年4月15日上午8時12分許，林美蘭先在上
    址與告訴人發生拉扯，告訴人要牽機車離開時，被告即出手
    拉告訴人上半身阻止告訴人離開，嗣林美蘭持續與告訴人拉
    扯至8時18分警察到場始停止拉扯告訴人，在該約6分鐘之拉
    扯期間，告訴人有要離開現場之動作，惟被告與林美蘭又聯
    手拉扯告訴人，被告並站在告訴人前方，阻止告訴人離開，
    並曾推碰告訴人倒地之事實，業經本院勘驗光碟，調查屬實
    ，復有光碟及勘驗筆錄附卷足稽。足徵，林美蘭與告訴人拉
    扯之際，被告有推拉碰觸告訴人並阻止告訴人離開之動作。
    若非被告林宗豪與共犯林美蘭有以拉扯推碰方式阻止告訴人
    離開之犯意聯絡及行為分擔，被告林宗豪實不可能湊巧有上
    揭行為出現之理，故被告二人有共犯之情，由此可見。又林
    美蘭以強力拉扯方式與告訴人拉扯時，被告當可預見拉扯過
    程中，若對告訴人施以推拉碰觸，告訴人將可能因受更大外
    力之作用而身體更容易受傷，竟仍對告訴人施以強暴推拉碰
    觸，致告訴人受有傷害，並阻止告訴人離開，被告主觀上對
    於告訴人受傷，當有不確定故意。再者，卷附財團法人彰化
    基督教醫院99年4月15日診斷書記載「告訴人受頸部、胸部
    、背部及雙上肢多處挫擦傷及抓傷」等語（彰警分偵字第09
    90030522號刑案偵查卷宗第6頁背面），再經本院向該院調
    閱告訴人病歷及照片，顯示告訴人之上揭傷勢，均為皮肉傷
    ，核與拉扯推碰所致情節大致相符，亦有財團法人彰化基督
    教醫院100年4月13日100彰基醫事字第100040037號函附病歷
    足稽（本院卷第23至28頁）。故本案事證已臻明確，告訴人
    因被告及林美蘭之交互推拉碰觸，致受傷害及不能離去之事
    實，洵堪認定，應依法論科。
三、雖證人林美蘭自始完全否認上情，惟證人林美蘭之否認，不
    僅與被告於本院審理時承認拉扯犯行之情不符，亦與本院勘
    驗光碟所得結論不符，尚難以林美蘭自始否認犯情，而為有
    利被告之認定。
四、核被告林宗豪所為，係犯刑法第277條第1項之傷害罪及刑法
    第304條第1項之強制罪。被告林宗豪就上開犯行，與林美蘭
    有犯意聯絡與行為分擔，為共同正犯。又按刑法第55條想像
    競合所謂之「一行為」，固不能以主觀要素為標準，而應以
    犯罪構成要件之客觀實行行為是否具有「同一性」為必要，
    為其判斷依據，然此一相競合之構成要件實行行為，並不以
    「完全同一」為必要，只要有「部分之同一性」，即足以成
    立想像競合，故在第一個構成要件行為既遂後，行為終了前
    ，復實現其他犯罪構成要件，應成立想像競合犯。被告林宗
    豪與共犯林美蘭對告訴人同時為強制及傷害之行為，係一行
    為觸犯數罪名，為想像競合犯，應依刑法第55條從一重之傷
    害罪論處。雖檢察官就強制犯行，未予起訴，惟檢察官就犯
    罪事實之一部提起公訴者，其效力及於全部，茲檢察官移送
    併辦之強制犯行（100年偵字4036號），既與已起訴之傷害
    犯行，有想像競合之裁判上一罪關係，且經本院勘驗光碟調
    查屬實，本院自應併予審酌，附此敘明。爰審酌告訴人所受
    傷害雖不嚴重，但被告及共犯林美蘭共同拉扯推碰行為，已
    妨害到告訴人自由離去之權利；本案絕大部分犯行，係由共
    犯林美蘭對告訴人實施；告訴人所受損害，尚未獲得賠償；
    被告於本院審理中勘驗光碟後，始承認拉扯告訴人，犯後態
    度尚可，兼衡其犯罪之動機、目的、生活狀況、智識程度、
    素行，與本院勘驗光碟所見，被告及共犯林美蘭非以拳打腳
    踢方式犯本案等一切情狀，量處如主文所示之刑，並諭知易
    科罰金折算標準，以資儆懲。
據上論斷，應依刑事訴訟法第299條第1項前段，刑法第28條、第
277條第1項、第304條第1項、第55條、第41條第1項前段，刑法
施行法第1條之1第1項、第2項前段，判決如主文。
本案經檢察官施教文到庭執行職務。
中    華    民    國   100    年    6     月    10    日
                  刑事第四庭  法  官  陳義忠
以上正本證明與原本無異。
如不服本判決應於收受判決後10日內，向本院提出上訴書狀，並
應敘述具體理由;其未敘述上訴理由者，應於上訴期間屆滿後20
日內向本院補提理由書（均須按他造當事人之人數附繕本）「切
勿逕送上級法院」。
告訴人或被害人對於判決如有不服具備理由請求檢察官上訴者，
其上訴期間之計算係以檢察官收受判決正本之日期為準。
中    華    民    國   100    年    6     月    10    日
                              書記官  吳曉玟
中華民國刑法第277條
傷害人之身體或健康者，處3年以下有期徒刑、拘役或1千元以下
罰金。
犯前項之罪因而致人於死者，處無期徒刑或7年以上有期徒刑；
致重傷者，處3年以上10年以下有期徒刑。
中華民國刑法第304條
以強暴、脅迫使人行無義務之事或妨害人行使權利者，處3年以
下有期徒刑、拘役或3百元以下罰金。
前項之未遂犯罰之。